【裁判字號】    95,訴,24
【裁判日期】    950331
【裁判案由】    清償借款
【裁判全文】
臺灣彰化地方法院民事判決  95年度訴字第24號
原      告  臺灣中小企業銀行股份有限公司
法定代理人  甲○○
訴訟代理人  乙○○
被      告  丙○○
上列當事人間請求清償借款事件，本院於民國95年3月24日言詞
辯論終結，判決如下：
    主  文
被告應給付原告新台幣捌拾壹萬陸仟貳佰貳拾陸元及自民國九十
四年四月二十二日起至清償日止，按年息二‧○九五% 計算之利
息，並自民國九十四年五月二十三日起至清償日止，逾期清償在
六個月以內者，按上開利率百分之十，超過六個月以上者，按上
開利率百分之二十計付違約金。
被告應給付原告新台幣肆萬陸仟玖佰伍拾元及其中肆萬參仟捌佰
貳拾柒元自民國九十四年八月八日起至清償日止，按年息十七 %
計算之利息，並自民國九十四年九月九日起至清償日止，逾期清
償在六個月以內者，按上開利率百分之十，超過六個月以上者，
按上開利率百分之二十計付違約金。
被告應給付原告新台幣陸萬壹仟玖佰元及自民國九十四年八月二
十一日起至清償日止，按年息十四‧六二五% 計算之利息。
訴訟費用由被告負擔。
本判決得假執行。
    事實及理由
甲、程序方面：
    按訴狀送達後，原告不得將原訴變更或追加他訴。但擴張或
    減縮應受判決事項之聲明者，不在此限，民事訴訟法第 255
    條第1 項第3款定有明文。原告起訴就訴之聲明第2項原求為
    判決：被告應給付原告新台幣（下同）46,950元及其中43,8
    27 元自民國94年8月8日起至清償日止，按年息17%計算之利
    息，並自94年8月8日起至清償日止，按月計付逾期手續費60
    0 元，嗣於訴訟進行中，將前開聲明變更為：被告應給付原
    告46,950元及其中43,827元自94年8月8日起至清償日止，按
    年息17% 計算之利息，並自94年9月9日起至清償日止，逾期
    清償在六個月以內者，按上開利率10% ，超過六個月以上者
    ，按上開利率20% 計付違約金，核屬減縮應受判決事項之聲
    明，依首揭規定，自應准許，合先敘明。
乙、實體方面：
一、原告主張：被告於90年9月13日向原告借款900,000元，借款
    期間自90 年9月19日起至110年9月19日止，約定自借款日起
    每月繳息，利息依郵政儲金匯業局二年期定期儲金機動利率
    加1% 機動調整，目前為年息2‧095%，借款期間屆滿即應將
    借款本息如數清償，逾期付息或到期未履行債務時，除按上
    開利率付息外，自逾期之日起至清償日止，逾期六個月以內
    按放款利率10%，逾期在六個月以上部分，按放款利率20%計
    付違約金，如一期未清償，即視為全部到期。惟被告自94年
    4月22日起即未清償利息，尚積欠如主文第1項所示之借款本
    金、遲延利息與違約金。被告另於90年9月6日向原告申請核
    發國際信用卡，卡號為0000000000000000，詎被告自94 年6
    月份起即未依約按期繳款，上開信用卡依兩造簽訂之信用卡
    契約第21條約定停用，且全部債務視為到期，另依第15條約
    定，被告未按期給付原告各項帳款時，應依約定利率即年息
    17% 加付循環信用利息，且除按上開利率付息外，自逾期之
    日起至清償日止，逾期六個月以內按放款利率10% ，逾期在
    六個月以上部分，按放款利率20% 計付違約金，計被告積欠
    如主文第2 項所示之信用卡費本金、遲延利息與違約金。被
    告復於92 年7月17日向原告申請現金卡小額借款，並簽立現
    金卡融資契約書乙紙，借款期限自92年1月16日起至93年1月
    16 日止，期間續依約定條款第1條約定借款期限屆滿30日前
    ，如立約人不為反對續約之意思表示並經原告審核同意者，
    得以同一內容繼續延用一年，不另換約，其後每年屆期時亦
    同，本次續約到期日為95年1月16日，借款利息按年息14.62
    5% 計付，然被告自94年8月21日起即未清償本息，依契約約
    定視為全部到期，被告已喪失期限利益，應負全部之清償責
    任，計被告尚欠如主文第3 項所示現金卡借款本金、遲延利
    息與違約金未獲清償，且履經催討均未獲置理，爰依消費借
    貸及信用卡、現金卡契約之法律關係，請求被告清償前開本
    金、遲延利息及違約金等語。並聲明：除依職權宣告假執行
    外，如主文所示。
二、被告於本院95 年3月24日言詞辯論期日時表明同意原告前開
    請求，即於言詞辯論時對原告主張之訴訟標的為認諾。
三、按當事人於言詞辯論時為訴訟標的之捨棄或認諾者，應本於
    其捨棄或認諾為該當事人敗訴之判決，民事訴訟法第384 條
    定有明文。查被告就原告前開請求於言詞辯論期日表明同意
    原告請求，則被告顯已就訴訟標的為認諾，依前開說明，本
    院自應為被告敗訴之判決。從而，原告依消費借貸及信用卡
    、現金卡契約之法律關係，請求被告清償如主文所示之本金
    、遲延利息及違約金，為有理由，應予准許。
四、按本於被告認諾所為判決，法院應依職權宣告假執行，民事
    訴訟法第389 條第1項第1款定有明文。本件係本於被告認諾
    所為之判決，應依職權宣告假執行。
結論：本件原告之訴為有理由，依民事訴訟法第78條、第389條
第1項第1款，判決如主文。
中    華    民    國    95    年    3    月    31    日
                  民事第一庭    法  官  游秀雯
以上正本係照原本作成。
如對判決上訴，應於判決送達後20日內向本院提出上訴狀。
中    華    民    國    95    年    3    月    31    日
                                書記官  張西武


司法院資訊處製作；財團法人民間司法改革基金會備份。
